臺灣新竹地方法院民事判決  
109年度訴字第915號
原      告  林宛瑩  
被      告  劉怡芬  
            林弘偉  
            欒武誠  
            王惠芬  


上列當事人間請求損害賠償事件，本院於民國109年12月31日辯
論終結，判決如下：
    主  文
一、被告林弘偉應給付原告新臺幣壹萬元，及自民國109年10月2
    1日起至清償日止，按年息百分之5計算之利息。
二、原告其餘之訴駁回。
三、訴訟費用由被告林弘偉負擔百分之2，其餘由原告負擔。
四、本判決第一項得假執行。
五、原告其餘假執行之聲請駁回。
    事實及理由
壹、原告主張：
一、原告與被告劉怡芬、欒武誠、林弘偉均為於現服役於中華民
    國空軍第二戰術戰鬥機聯隊(新竹空軍基地)之同袍，且被告
    劉怡芬與原告為新竹空軍基地女官宿舍同寢室之室友，被告
    王惠芬則為被告劉怡芬之友人。
二、被告劉怡芬因原告於民國109年1月12日深夜向其反映就寢時
    間受到干擾之生活作息問題，與原告發生嫌隙，竟於翌日凌
    晨12時4分許，於寢室内以網際網路連結至社群網路臉書，
    於其個人之Fen Yi Liu臉書專頁之動態消息發表如附表一所
    示之文章(下稱系爭貼文)。被告林弘偉、王惠芬、欒武誠則
    在系爭貼文下方留言如附表二、三、四所示內容。
三、其中，被告劉怡芬所張貼之系爭文章，其所指涉之對象確係
    原告，且足使了解原告與被告劉怡芬於軍中之作息、互動狀
    況之不特定人知悉系爭文章所指與其同寢室、懷有身孕、配
    偶為少校之人即為原告。而系爭文章「…你還好意思跟我在
    那邊吠，老公少校了不起，不要再惹我…」等內容，依教育
    部重編國語辭典修訂本所載，「吠」為狗叫聲，被告劉怡芬
    於上開貼文稱原告對伊「吠」，係將原告影射為狗，而謂原
    告所說出來的話是狗在叫，其言論已對原告構成公然侮辱。
    又系爭文章中「老公少校了不起」，意指原告自以為老公是
    少校就很了不起，然而事實上原告從未認為其配偶官階少校
    有何了不起之處，是以前述被告劉怡芬文章之内容，要屬不
    當連結，且與事實不符，而屬誹謗原告之言論，亦侵害原告
    之名譽權甚鉅。準此，被告劉怡芬系爭文章上開内容已侵害
    原告之名譽權，原告自得對其請求非財產上損害賠償。
四、另被告林弘偉已明確知悉被告劉怡芬系爭貼文所指摘之對象
    為原告，仍留言附和被告劉怡芬，指摘「原告連冷氣主機的
    燈光都抱怨過」、「看過原告以三字經譙比我還老的學長」
    等毫無根據而與事實不符言論，且被告林弘偉前開言論純係
    為贬損原告之人格，使閱覽該留言之不特定人對原告產生不
    良之觀感，並無任何善意發表言論或對於可受公評之事而為
    適當評論之情形可言，足認被告林弘偉就此部分之言論確已
    侵害原告之名譽權。
五、又被告王惠芬如附表三所示留言稱原告係「假肖」、「公主
    病」、「白目」等語。據教育部台灣閩南語常用詞辭典記載
    ，「假肖」一詞之解釋為因裝瘋賣傻程度太過，而使人感到
    行為過份，故引申為舉止過份，不懂節制；「公主病」一詞
    之解釋則係指女性過於自我，要求獲得公主般呵護或對待；
    「白目」一詞是形容搞不清楚狀況、不識相、亂說話、自作
    聰明的人。是以，被告王惠芬於留言中指原告為「假肖」、
    「公主病」，意指原告之行為裝瘋賣傻程度太過，不懂節制
    ，且過於自我，要求獲得公主般呵護或對待，均係贬抑性之
    用語而對原告構成公然侮辱，侵害原告之名譽權甚鉅。
六、再者，被告欒武誠於系爭貼文所為如附表四所之留言係在回
    應被告劉怡芬系爭文章中「老公少校了不起」之言論，而該
    留言中之「我老婆」即指原告，是以被告欒武誠該留言之真
    意即係指原告「嘰嘰歪歪」，要對原告「互相傷害」、「打
    他一頓」，該留言之内容係以影射方式對原告為惡害告知，
    而致原告感受身心受到威脅，令原告之精神自由受到侵害，
    核其所為已侵害原告之自由權。
七、綜上，被告劉怡芬張貼系爭文章，被告林弘偉、王惠芬於該
    貼文下方留言之內容，均未涉及公共利益，而係對原告之言
    語攻擊，已侵害原告之名譽權，而被告欒武誠之上開留言內
    容則已侵害原告之自由權，爰依民法第184條第1項前段、第
    195條第1項規定，對被告請求非財產上損害賠償。
八、為此聲明：
(一)被告劉怡芬應給付原告新臺幣(下同)10萬元，及自起訴狀繕
    本送達之翌日起至清償日止，按年息百分之5計算之利息。
(二)被告林弘偉應給付原告10萬元，及自起訴狀繕本送達之翌日
    起至清償日止，按年息百分之5計算之利息。
(三)被告欒武誠應給付原告20萬元，及自起訴狀繕本送達之翌日
    起至清償日止，按年息百分之5計算之利息。
(四)被告王惠芬應給付原告15萬元，及自起訴狀繕本送達之翌日
    起至清償日止，按年息百分之5計算之利息。
(五)願供擔保，請准予宣告假執行。
貳、被告則以：
一、被告劉怡芬部分：
　　系爭貼文確係被告劉怡芬張貼於其個人臉書，惟此事經兩造
    之分隊長、輔導長、副隊長及隊長居間協調，兩造業於109
    年1月16日成立和解，由被告劉怡芬將系爭貼文刪除，並另
    行刊登道歉文，而被告劉怡芬亦依和解內容於臉書刊登文章
    ，公開向原告道歉(下稱系爭道歉文)，並刪除系爭貼文。又
    原告前就系爭貼文內容對被告劉怡芬提出刑事妨害名譽告訴
    ，經臺灣新竹地方檢察署以109年度偵字第2692號偵查中，
    嗣原告撤回對被告之告訴，經檢察官為不起訴處分在案，是
    被告劉怡芬認本件已因兩造和解而告落幕，則原告再行起訴
    請求損害賠償，尚非可採。並聲明：原告之訴駁回。
二、被告林弘偉部分：
　　被告林弘偉確曾在系爭貼文下留言如附表二所示，又被告林
    弘偉看到系爭貼文內容，大概知道被告劉怡芬所指的對象為
    原告，因此基於公共利益，留言讓被告劉怡芬知道其曾看過
    也聽聞過原告的生活習慣，但無誹謗原告之意，其中「聽說
    她(指原告)連冷氣主機的燈光都抱怨過」之內容係聽不止一
    位學妹說過，至於「我有live看過她三字經譙比我還老的學
    長」等語係被告林弘偉親自聽到，當時原告認為她前單位公
    差勤務分配不公，確有以三字經辱罵學長情形。再者，原告
    是從外單位調過來的，沒有幾個人認識她，且當時她並非被
    告劉怡芬之臉書好友，是被告林弘偉並未損害原告名譽，原
    告請求損害賠償，洵屬無據。並聲明：原告之訴駁回。
三、被告王惠芬部分：
　　被告王惠芬確於系爭貼文下方留言如附表三所示。惟被告王
    惠芬不認識原告，上開留言亦係就被告劉怡芬文章內容所為
    之回覆，並未針對任何人為言語攻擊。至於「需要我出馬說
    一聲，雖然登出，我還是有辦法的」等語，是指如果被告劉
    怡芬有需要調別的寢室，可以跟我說，我可以協助她請長官
    幫她調寢室，是被告王惠芬並無侵害原告名譽權之情事，原
    告據以請求損害賠償，為無理由，不應准許。並聲明：原告
    之訴駁回。
四、被告欒武誠部分：
　　被告欒武誠雖於系爭貼文下方留言如附表四所示，惟不認識
    原告，也不知原告與被告劉怡芬為同寢室之室友，也不知原
    告配偶為少校，是因被告劉怡芬貼文中提及原告的先生為少
    校，我才會回覆「我好像不巧也是個少校」。上開留言單純
    係因見被告劉怡芬受委屈，為安撫其情緒所為之回覆，並無
    誹謗或傷害他人之意，故用字遣詞均以自我嘲諷之方式回應
    ，並未指涉他人，原告主張被告欒武誠侵害其自由權云云，
    並無理由。並聲明：原告之訴駁回。
叁、本院之判斷：
一、原告主張其與被告劉怡芬為同寢室之室友，兩人於109年1月
    12日晚間因作息問題發生爭執，被告劉怡芬乃於109年1月13
    日凌晨以其所有臉書帳號「Fen Yi Liu」，在臉書上發表系
    爭如附表一貼文，被告林弘偉、王惠芬、欒武誠則在系爭貼
    文下方回覆如附表二、三、四所示之留言，業據其提出該貼
    文列印資料為憑(詳本院卷第21頁至第31頁)，且為被告對此
    均不爭執，自堪信為真實。
二、原告另主張系爭貼文指稱原告「還好意思跟我在那邊吠」、
    「老公少校了不起」之內容，已侵害其名譽權，被告劉怡芬
    應對此負損害賠償之責等節，則為被告劉怡芬所否認，並以
    前詞置辯。經查：
(一)按因故意或過失，不法侵害他人之權利者，負損害賠償責任
    ，民法第184條第1項前段定有明文。不法侵害他人之名譽者
    ，被害人雖非財產上之損害，亦得請求賠償相當之金額，民
    法第184條第1項前段、第195條第1項亦定有明文。又名譽為
    人格之社會評價，名譽有無受侵害，應以社會上對個人評價
    是否貶損作為判斷之依據，苟其行為足以使他人在社會上之
    評價受到貶損，不論其為故意或過失，均可構成侵權行為，
    其行為不以廣佈於社會為必要，僅使第三人知悉其事，亦足
    當之(最高法院90年台上字第646號判決先例、106年度台上
    字第1907號判決意旨參照)。
(二)查被告劉怡芬在系爭貼文指稱原告「還好意思跟我在那邊吠
    」等語，依教育部重編國語辭典修訂本所載，「吠」即為狗
    叫之意，此有卷附網路列印資料可參(見本院卷第35頁)。則
    被告劉怡芬在其個人臉書專頁設為公開，可供不特定人均得
    共見共聞之情形下，於系爭貼文以上開言語評論原告，足認
    其係影射原告所言為狗吠，顯屬貶抑、輕蔑、侮辱原告人格
    言論，客觀上足使受謾罵者即原告感到不快、尊嚴被踐踏，
    而貶損其在社會上之評價，自屬構成故意不法侵害原告名譽
    權之行為，是原告請求被告劉怡芬賠償所受損害，要非無據
    。
(三)又被告劉怡芬雖於系爭貼文稱原告「老公少校了不起」等語
    。然揆諸前揭說明，所謂名譽為人在社會上享有一般人對其
    品德、聲望或信譽等所加之評價，屬於一個人在社會上所受
    價值判斷，因此名譽有無受損害，應以社會上對其評價是否
    貶損而為判斷。觀之被告劉怡芬上開言論前後文義，應係就
    兩造於109年1月12日晚間因寢室作息所生之爭執所為主觀感
    受之意見表達，縱用語令人不快，依社會上一般通念，客觀
    上尚難認已達對原告之人格、名譽造成相當貶抑而有損害其
    社會上形象之情形，難認與侵權行為之構成要件該當，原告
    主張被告劉怡芬此部分言語內容已侵害其名譽權云云，尚非
    有據。
(四)按稱和解者，謂當事人約定，互相讓步，以終止爭執或防止
    爭執發生之契約；和解有使當事人所拋棄之權利消滅及使當
    事人取得和解契約所訂明權利之效力，民法第736條、737條
    定有明文。承前述，被告系爭貼文指稱原告「還好意思跟我
    在那邊吠」之言論，固已侵害原告之名譽權。惟查：
１、依證人即本件事故發生當時兩造主官高鋕昇於本院109年12月
    10日言詞辯論期日到庭具結證稱：我經原告告知被告劉怡芬
    於臉書發表系爭貼文，被告劉怡芬張貼上開文章後一至二天
    ，我便找兩造過來進行調解。在調解過程中，原告表示系爭
    貼文使其感到不開心、不愉快，不知道該怎麼辦，被告劉怡
    芬則不斷表示其並無惡意，而我認為應正面看待此事，希望
    雙方互相道歉，至於留言部分，就看是刪除或封鎖處理。在
    我認知中，雙方的調解約定除封鎖或刪除系爭貼文外，還有
    雙方私底下道歉等語(見本院卷第132至134頁)。又被告劉怡
    芬於109年1月16日在其臉書個人專頁刊登系爭道歉文，內容
    為：「這篇文我想為我前幾天的發文表達歉意，因為我一時
    的氣憤，沒想到被我傷害的人心情感受，到頭來因為我們彼
    此的不了解，讓彼此的誤會產生，彼此護著各自立場，甚至
    沒考慮到網路世界的言語會傷到人，讓周圍的人為我們溝通
    協調。造成如此不是我的本意，最後受傷的仍我們彼此。1/
    16的早上，也釋出善意通過電話，我們彼此打開心胸的把自
    己這幾天的心情敘述給彼此了解，我們也達成協議和解。希
    望我的臉友大大們，別在(按應為再)為這件事渲染宣傳。這
    個圈子很小，就讓我們彼此在工作上好好表現。就讓我們彼
    此在工作上好好表現。就讓我們彼此在工作上好好表現。在
    哪跌倒就讓彼此在哪爬起，請大家陪我們渡過難關。這幾天
    打擾的人我感到抱歉。」等語，嗣被告劉怡芬將上開道歉文
    截圖以Line傳送予原告並詢問：「這樣OK嗎？」，原告則回
    覆：「可以喔，謝謝學姐。」等語，有系爭道歉文及Line截
    圖在卷可考(見本院卷第33、139頁)，既為兩造所不爭，則
    被告劉怡芬辯稱原告與被告劉怡芬間因系爭貼文所生爭執，
    經證人高鋕昇居中協調後，兩造已達成由被告劉怡芬於臉書
    刊登文章向原告公開道歉，及刪除原PO文章之協議，該議應
    屬民法第736條規定之和解契約，尚非無據。
２、又按當事人互相表示意思一致者，無論其為明示或默示，契約即為成立，為民法第153條第1項規定。而和解契約之成立，民法未特別設規定，依一般契約成立之規定，由當事人意思表示之一致而成立。原告雖主張本件並未與被告劉怡芬成立和解，且被告劉怡芬於刊登系爭道歉文後旋即刪除貼文，亦無和解之誠意云云。然查，被告劉怡芬於訴外人高鋕昇居中協調下，與原告成立和解，並在臉書刊登系爭道歉文，及將原109年1月13日PO文刪除，業如前述，而原告於109年1月16日在被告劉怡芬之臉書貼文下方針對此事曾回覆訴外人彭冠文：「…這件事情，我跟學姐已經解決了，拜託學會尊重一下兩位當事人，學姐她於今天1/16早上上午時，已經非常有誠意的跟我道歉了，已經和解了…。」等語(見本院卷第69頁)，及原告於本院109年12月10日言詞辯論期日陳稱：「(問：你在PO文中提到的和解是何意？ )答：當下我認為被告劉怡芬是有跟我道歉，有和解，．．．」等語(見本院卷第136頁)，益證原告與被告劉怡芬間就系爭貼文所生之爭議，業已同意互相退讓，由被告劉怡芬於臉書刊登文章公開道歉及刪除系爭貼文以終止爭執，堪認兩造就此被告劉怡芬因系爭貼文衍生之爭執，已互為和解之意思表示一致。佐以原告前因被告劉怡芬於臉書張貼系爭貼文，對劉怡芬提出妨害名譽告訴，嗣於109年2月4日前往新竹市警察局第一分局樹林頭派出所撤回其先前對於被告劉怡芬提出之刑事告訴，經臺灣新竹地方檢察署檢察官以109年度偵字第2692號案件不起訴處分在案，有不起訴處分書附卷可參(見本院卷第143至144頁)，亦經本院依職權調取上開偵查卷宗核閱無訛，衡諸一般常情，倘非原告已與被告劉怡芬達成和解，原告應無主動撤回刑事告訴之理。至原告雖稱其因懷孕即將臨盆，無力應付訴訟，故撤回對被告劉怡芬之告訴，惟原告縱因身體因素不克到庭，仍得檢附證明資料具狀請假行使其告訴權利，則其此部分主張尚不足採。準此，兩造既係本於終止爭執之目的，同意相互讓步而成立和解，應均受和解契約之拘束，倘任何一方未能依和解內容履行，他方自得本此和解契約依民事程序為妥適之救濟。又此互為讓步，既係本於自願，所拋棄之權利消滅，亦為民法737條所明定。縱嗣後一方未依和解契約履行，亦難認之前兩造為達和解相互折衝之過程，有何意思表示瑕疵之情事，原告復未提出雙方意思表示不一致之證據資料以實其說，則其主張系爭道歉文刊登未幾即遭被告劉怡芬刪除，顯見被告劉怡芬並無和解之意，故兩造並未成立和解云云，難謂可採。
(五)據上，被告劉怡芬系爭貼文指稱原告「還好意思跟我在那邊
    吠」之內容，足以貶損原告在社會上之評價，顯已侵害原告
    之名譽權，至所稱「老公少校了不起」之言論，不符侵權行
    為構成要件。然其業就系爭貼文所生之爭執與原告成立和解
    ，參之民法第737條規定，原告於該和解契約約定範圍外之
    損害賠償請求權即歸於消滅。從而，原告依據侵權行為之法
    律關係，請求被告劉怡芬賠償所受損害，洵屬無據。
二、原告另主張被告林弘偉之留言指稱原告「連冷氣主機的燈光
    都抱怨過」、「看過原告以三字經譙比我還老的學長」等語
    ，顯不法侵害原告名譽權等語。經查：
(一)按言論自由與名譽權均為憲法所保障之基本權利，二者發生
    衝突時，對於行為人之刑事責任，現行法制之調和機制係建
    立在刑法第310條第3項「真實不罰」及第310條「合理評論
    」之規定，及大法官釋字509號解釋所創設合理查證義務的
    憲法基準之上，至於行為人之民事責任，民法並未規定如何
    調和名譽保護及言論自由，固仍應適用侵權行為一般原則及
    釋字509號解釋創設之合理查證義務外，上述刑法阻卻違法
    規定，亦應得類推適用。又涉及侵害他人名譽之言論，可分
    為事實陳述與意見表達。前者具有可證明性，後者乃行為人
    表示自己之見解或立場，屬主觀價值判斷之範疇，無所謂真
    實與否。惟事實陳述本身涉及真實與否，倘行為人就事實陳
    述之相當真實性，未盡合理查證之義務，依其所提證據資料
    ，在客觀上不足認其有相當理由確信為真實者，該不實之言
    論，即足以貶損他人之社會評價而侵害他人之名譽。縱令所
    述事實係轉述他人之陳述，如明知他人轉述之事實為虛偽或
    未經相當查證即公然轉述該虛偽之事實，而構成故意或過失
    侵害他人之名譽，仍應負侵權行為損害賠償責任(最高法院9
    6年度台上字第855號、97年度台上字第1169號判決要旨參照
    )。準此，行為人就其陳述之事實，應盡合理查證之義務，
    如未盡合理查證，或依其所提證據資料，在客觀上不足認其
    有相當理由確信為真實者，如該不實之言論，足以貶損他人
    之社會評價，侵害他人名譽，行為人即應負侵權行為責任。
(二)被告林弘偉於被告劉怡芬公開張貼之系爭貼文下留言原告如
    附表二所示「連冷氣主機的燈光都抱怨過」、「看過原告以
    三字經譙比我還老的學長」等語，堪使不特定之人認定原告
    連芝麻小事都愛計較、抱怨，極難相處，且慣以三字經罵人
    ，連軍中學長亦曾遭原告辱罵，顯有表達原告不適應團體生
    活，且係不服從軍中倫理之人等意見，難認原告之社會評價
    未因此貶損。再者，被告劉怡芬張貼系爭文章之內容既屬原
    告住宿生活習慣之言行，顯與公共利益無關，則被告林弘偉
    就此發表對於原告與公益無關之評論，亦無從阻卻違法。從
    而，原告主張被告林弘偉侵害其名譽權，自屬有據。
三、又原告主張被告王惠芬如附表三所示之留言，指原告「假肖
    」、「公主病」、「白目」等語，係公開指摘原告裝瘋賣傻
    、過於自我，顯貶抑原告之人格，侵害原告之名譽權云云。
    然查：
(一)按侵權行為所發生之損害賠償請求權，以有故意或過失不法
    侵害他人權利為其成立要件，若其行為並無故意或過失，即
    無賠償之可言，是主張侵權行為損害賠償請求權之人，對於
    此侵權行為之成立要件應負舉證責任（最高法院54年度台上
    字第1523號、100年度台上字第328號民事判決意旨參照)。
    又侵害名譽權而應負侵權行為損害賠償責任者，須以行為人
    意圖散布於眾，故意或過失詆毀他人名譽為必要，如此始有
    使他人之名譽在社會評價受到貶損之虞(最高法院99年度台
    上字第1664號民事判決參照)。
(二)被告王惠芬於附表三留言內容雖出現「假肖」、「公主病」
    、「白目」等內容，惟觀諸其該留言全文內容，可見被告王
    惠芬主要係針對被告劉怡芬系爭貼文所描述與原告間之爭執
    而作出同理被告劉怡芬心情，藉以安撫被告劉怡芬激動情緒
    之評論。又原告與被告劉怡芬自109年1月12日起始為同寢室
    之室友，為兩造所不爭執，而被告王惠芬自陳其為家庭主婦
    ，其夫原為軍人，業於107年4月1日退伍等情(見本院卷第62
    、138頁)，則原告與被告劉怡芬於109年1月12日同寢室第一
    天晚間即因生活習慣問題發生齟齬，被告劉怡芬旋於翌日清
    晨發表系爭貼文，以被告王惠芬及其配偶當時均非軍職身分
    ，客觀上自無從得知被告劉怡芬當時之室友即為原告，自難
    認被告王惠芬有意圖散布於眾，而不法詆毀原告名譽之故意
    或過失，原告就此復未提出其他證據說明，自難為對其有利
    之認定，從而，原告主張被告王惠芬不法侵害其名譽權乙節
    ，亦非可採。
四、按所謂侵害他人之自由，並不以剝奪他人之行動或限制其行
    動自由為限，即以強暴、脅迫之方法，影響他人之意思決定
    ，或對其身心加以威脅，使生危害，亦包括在內(最高法院8
    1年度台上字第2462號判決意旨參照)。原告主張被告欒武誠
    於系爭貼文下方回覆如附表四所示之留言，已侵害其自由權
    云云，然查，原告與被告劉怡芬同住一寢室當晚即發生嫌隙
    ，被告劉怡芬立即於臉書發表系爭貼文，已如前述，而被告
    欒武誠雖同為軍職，然其服務單位與上開二人不同，此
　　為兩造所不否認，難認被告欒武誠於留言時即已知悉被告劉
    怡芬之室友即為原告，是被告欒武誠辯稱不認識原告，不知
    道原告先生是少校，也不知道原告跟被告劉怡芬是同寢室的
    室友等語，尚非無據。另就被告欒武誠上開留言與系爭貼文
    相互參照，可知被告欒武誠係因被告劉怡芬系爭貼文指稱原
    告配偶與其軍階同為少校，故發表上開言論安撫被告劉怡芬
    之情緒。據此，被告欒武誠既不認識原告，僅因自己與原告
    配偶同為少校而回覆「哪天遇到我老婆像這樣嘰嘰歪歪的，
    幫我打他一頓」等言論，尚難逕認被告欒武誠所稱「我老婆
    」即指原告，且被告欒武誠在被告劉怡芬臉書上留言回覆
　　，亦難認係欲藉此對於原告施加惡害。而原告對於被告欒武
    誠究有何以強暴、脅迫之方法，影響其意思決定，或對其身
    心加以威脅使生危害之情事，並未提出具體事證供本院審酌
    ，難認其已盡舉證之責，從而，原告主張被告欒武誠侵害其
    自由權云云，尚乏所據。
五、按不法侵害他人之人格權，被害人受有非財產上損害，請求
    加害人賠償相當金額之慰撫金時，法院對於慰撫金之量定，
    應斟酌實際加害情形、所造成之影響、被害人痛苦之程度、
    兩造之身分地位經濟情形及其他各種狀況，以核定相當之數
    額，最高法院47年台上字第1221號、51年台上字第223號判
    例可資參照。查原告因被告林弘偉上開言論而受有名譽權之
    損害，應認原告在精神上感受相當之痛苦，則原告請求非財
    產之損害賠償自屬有據。又原告最高學歷為國立臺北護理健
    康大學畢業，現為新竹空軍基地第二戰術戰鬥機聯隊下士，
    109年度所得總額為590,684元，名下有汽車1輛；被告林弘
    偉最高學歷為空軍航空技術學院畢業，現任職於新竹空軍基
    地第二戰術戰鬥機聯隊負責飛機修復，109年度所得總額為8
    08,333元，名下有不動產及汽車2輛，財產總額為356,340元
    ，此經本院依職權查詢稅務電子閘門財產所得調件明細表附
    卷可稽(見本院卷第81至第83頁、第89至91頁)，是本院綜合
    審酌兩造之身份、地位、經濟能力、原告所受損害情形及被
    告林弘偉所為加害行為程度等一切情狀，認原告對被告林弘
    偉主張非財產上損害賠償10萬元尚屬過高，應予酌減為1萬
    元為適當，逾此部分之請求，即非有據，不應准許。
肆、綜上所述，原告本於侵權行為之法律關係，訴請被告林弘偉
    賠償原告精神慰撫金1萬元，及自起訴狀繕本送達被告林弘
    偉翌日即109年10月21日起至清償日止，按年息百分之5計算
    之法定遲延利息，為有理由，應予准許，逾此部分之請求，
    則屬無據，難予准許，應予駁回。
伍、本判決第一項所命被告給付之金額未逾50萬元，就被告敗訴
    部分，爰依民事訴訟法第389條第1項第5款之規定，依職權
    宣告假執行。至原告雖聲明願供擔保請准宣告假執行，惟就
    原告勝訴部分，僅係促請本院依職權宣告而已；至原告敗訴
    部分，其假執行之聲請，因訴之駁回而失其依據，不予准許
    。
陸、本件判決之事證已臻明確，原告其餘攻擊防禦方法，經審酌
    後，認均與判決結果無影響，爰不一一論述。
柒、據上論結，本件原告之訴為一部有理由，一部無理由，依民
    事訴訟法第79條、第78條、第389條第1項第5款，判決如主
    文。
中　　華　　民　　國　　110 　年　　1 　　月　　22　　日
                  民事第二庭法　　　官　王佳惠
以上正本係照原本作成。
如對本判決上訴，須於判決送達後20日內向本院提出上訴狀。如
委任律師提起上訴者，應一併繳納上訴審裁判費。
中　　華　　民　　國　　110 　年　　1 　　月　　24　　日
                            書  記  官　黃伊婕

附表一：被告劉怡芬於109年1月13日在臉書發表文章內容
「當自己家是嗎？小妹妹。好歹我也是你學姊，本人好歹也盡心盡力在工作本份上，但體恤你是孕婦，我說話已經很客氣，我只能說你要別人尊重你，請尊重別人一下，你讓我一回到宿舍很不舒服。一打開宿舍的門順手打開大燈，你躺在床上啊了 一聲，我很抱歉的跟你說不好意思，你(應為「我」之誤)迅速的拿完盥洗用品跟衣物準備洗澡，洗完後心想有人在睡覺了，我拿手機開手電筒，又迅速的鋪好床單躺平，工作做了一天，滑一下手機，你沒禮貌的說燈太亮了，我關掉手電筒，只剩螢幕的光，你又說太亮，心想我也沒吵到你，憑什麼要限制我的行動，認為別人要配合你，我也很不客氣的回她說，怕燈光準備眼罩，怕吵準備耳塞，你只想到你自己，自私。你有考慮到我十點多剛下班，你卻躺平在睡覺了，你還好意思跟我在那邊吠，老公少校了不起，不要再惹我。#這年頭學妹最大#你不犯我我也不犯你」。 

附表二：被告林弘偉在系爭貼文下方留言內容
「聽說她連冷氣主機的燈光都抱怨過…」、「Fen Yi Liu我有live看過她三字經譙比我還老的學長」。 

附表三：被告王惠芬在系爭貼文下方留言內容
「假肖-電下去…這種假公主病的。」、「(被告劉怡芬：現在很多。)真的很多～白目自以為是的超多…遇到這種很無言。」、「（被告劉怡芬：我是認為不好睡，要找方法入睡，不是限制別人，況且這是團體生活！不是個人VIP室。)說的對，要進團體有要有覺知，是你個人要適應團體，而不是別人配合你。需要我出馬，說一聲，雖然登出，我還是有辦法的。」 

附表四：被告欒武誠在系爭貼文下方留言內容　
「硬要cue我…來呀，互相傷害啊，我好像不巧也是個少校，哪天遇到我老婆像這樣嘰嘰歪歪的，幫我打她一頓，另外再包200塊紅包給你」。